臺灣高等法院刑事裁定
109年度聲字第4356號
聲  請  人  臺灣高等檢察署檢察官
受  刑  人  洪志傑



上列聲請人因受刑人數罪併罰有二裁判以上，聲請定其應執行之
刑（聲請案號：臺灣高等檢察署109年度執聲字第2219號），本
院裁定如下：
    主  文
洪志傑所犯如附表所示各罪所處之刑，有期徒刑部分應執行有期
徒刑捌年陸月。
    理  由
一、聲請意旨略以：受刑人洪志傑（下稱受刑人）因違反槍砲彈
    藥刀械管制條例等罪，先後經判決確定如附表，應依刑法第
    50條第1項第1款、第2項、第53條、第51條第5款規定，定其
    應執行之刑，爰依刑事訴訟法第477條第1項聲請裁定等語。
二、按裁判確定前犯數罪者，併合處罰之；數罪併罰，分別宣告
    其罪之刑，若宣告多數有期徒刑者，於各刑中之最長刑期以
    上，各刑合併之刑期以下，定其刑期，但不得逾30年，刑法
    第50條第1項前段、第51條第5款分別定有明文。又數罪併罰
    ，有二裁判以上者，依第51條之規定，定其應執行之刑，同
    法第53條亦定有明文。次按刑事訴訟法第370條第2項、第3
    項，已針對第二審上訴案件之定應執行之刑，明定有不利益
    變更禁止原則之適用；分屬不同案件之數罪併罰，倘一裁判
    宣告數罪之刑，曾經定其執行刑，再與其他裁判宣告之刑定
    其執行刑時，在法理上亦應同受此原則之拘束（最高法院10
    3年度第14次刑事庭會議決議意旨參照）。基此，上開更定
    之應執行刑，不應比前定之應執行刑加計其他裁判所處刑期
    或所定應執行刑後為重，否則即與法律秩序理念及法律目的
    之內部界限有違，難謂適法（最高法院93年度台非字第192
    號判決意旨參照）。又按裁判確定前犯數罪者，併合處罰之
    ，但有得易科罰金之罪與不得易科罰金之罪之情形，受刑人
    請求檢察官聲請定應執行刑者，依第51條規定定之，刑法第
    50條第1項但書第1款、第2項定有明文。另數罪併罰中之一
    罪，依刑法規定得易科罰金，若因與不得易科之他罪併合處
    罰結果而不得易科罰金時，原可易科部分所處之刑，自亦無
    庸為易科折算標準之記載（司法院大法官釋字第144號、第6
    79號解釋意旨參照）。
三、經查，受刑人因違反槍砲彈藥刀械管制條例等案件，先後經
    臺灣桃園地方法院及本院判決判處如附表所示之刑確定，且
    各罪俱係於附表編號2所示判決確定日期（民國105年8月29
    日）前所為，就上開各案犯罪事實為最後判決之法院復為本
    院，有本院被告前案紀錄表及如附表各編號之判決書附卷可
    稽。本院就附表編號1至4所示案件再為定應執行刑之裁判時
    ，自應受前開判決所為定應執行刑內部界限之拘束，而應在
    上開已定應執行刑部分加計未定應執行刑之總和即有期徒刑
    8年9月範圍內定應執行刑。復查，如附表編號1所示之罪不
    得易科罰金、附表編號2至4所示之罪得易科罰金，屬刑法第
    50條第1項但書第1款之情形，依同條第2項規定，須經受刑
    人請求檢察官聲請定其應執行刑，始得依同法第51條規定定
    之。茲受刑人已表示請求檢察官就如附表所示各罪，聲請合
    併定應執行刑，此有受刑人簽名之刑事聲請數罪併罰合併狀
    在卷可稽（本院卷第9至12、21至27頁）。茲聲請人依刑事
    訴訟法第477條第1項之規定，以本院為犯罪事實最後判決之
    法院，聲請就如附表所示各罪所處之刑定應執行之刑，其聲
    請經核尚無不合，應予准許。經考量受刑人所犯如附表編號
    1所示之罪為違反槍砲彈藥刀械管制條例犯行、附表編號2至
    4所示之罪均為罪質相同之施用毒品罪，又受刑人如附表編
    號1所示犯罪時間係105年4月間、附表編號2所示犯罪時間為
    102年7月6日回溯96小時內某時、附表編號3、4所示犯罪時
    間則均為105年7月23日，除附表編號2外，附表編號1、3至4
    所示犯罪時間尚屬密切，暨其所犯之不法內涵及侵害法益程
    度等情，並權衡其行為責任與整體刑法目的及相關刑事政策
    等因素，爰裁定如主文所示之應執行刑。另本件受刑人所犯
    附表編號2至4之罪雖經法院判處得易科罰金之刑，但因與附
    表編號1所示不得易科罰金之刑合併定應執行刑，依上揭說
    明，自無庸再為易科罰金折算標準之諭知，爰裁定如主文所
    示之應執行刑。
據上論斷，應依刑事訴訟法第477條第1項，刑法第50條第2項、
第53條、第51條第5款，裁定如主文。
中　　華　　民　　國　　109 　年　　11　　月　　4 　　日
                  刑事第三庭    審判長法　官  張惠立
                                      法　官  張江澤
                                      法　官  劉兆菊
以上正本證明與原本無異。
如不服本裁定，應於收受送達後五日內向本院提出抗告狀。
                                      書記官  陳佳微
中　　華　　民　　國　　109 　年　　11　　月　　4 　　日
附表：受刑人洪志傑定應執行刑案件一覽表
編號  1 2 3 罪名  槍砲彈藥刀械管制條例 毒品危害防制條例 毒品危害防制條例 宣告刑  有期徒刑8年 有期徒刑3月 有期徒刑6月 犯罪日期  105年4月8日或同年月9日 102年7月6日回溯96小時內某時 105年7月23日 偵查機關年度案號  桃園地檢105年度偵字第9468、16275號 桃園地檢102年度毒偵字第3669號 桃園地檢105年度毒偵字第4172號 最後事實審 法院 臺灣高院 桃園地院 桃園地院  案號 106年度上訴字第402號 105年度壢簡緝字第5號 105年度審訴字第1666號  判決日期 106年4月26日 105年8月5日 105年12月28日 確定判決 法院 最高法院106年度台上字第2223號 判決以受刑人上訴違背法律上之程式駁回本院106年度上訴字第402號判決 桃園地院 桃園地院  案號  105年度壢簡緝字第5號 105年度審訴字第1666號  確定日期 106年7月13日 105年8月29日 106年1月23日 得否易科罰金  否 是 是 備註  臺灣高檢106年度執字第170號 桃園地檢105年度執字第10988號 桃園地檢106年度執字第2449號    附表編號2至4曾經桃園地院以106年度聲字第1010號裁定應執行有期徒刑9月確定  

編號  4 （以下空白） （以下空白） 罪名  毒品危害防制條例   宣告刑  有期徒刑3月   犯罪日期  105年7月23日   偵查機關年度案號  桃園地檢105年度毒偵字第4172號   最後事實審 法院 桃園地院    案號 105年度審訴字第1666號    判決日期 105年12月28日   確定判決 法院 桃園地院    案號 105年度審訴字第1666號    確定日期 106年1月23日   得否易科罰金  是   備註  桃園地檢106年度執字第2449號     附表編號2至4曾經桃園地院以106年度聲字第1010號裁定應執行有期徒刑9月確定